【裁判字號】    92,訴,1972
【裁判日期】    920829
【裁判案由】    毒品危害防制條例
【裁判全文】
臺灣高雄地方法院刑事判決                        九十二年度訴字第一九七二號
    公  訴  人  臺灣高雄地方法院檢察署檢察官
    被      告  甲○○
右列被告因違反毒品危害防制條例案件，經檢察官提起公訴（九十二年度毒偵字第三
六三五號），本院判決如左：
    主  文
甲○○施用第一級毒品，累犯，處有期徒刑壹年。
    事  實
一、甲○○前因施用毒品案件，經本院裁定送觀察勒戒，認無繼續施用毒品之傾向，
    由臺灣高雄地方法院檢察署檢察官於民國八十七年十月十二日，以八十七年度偵
    字第二二七六四號不起訴處分確定，復因施用毒品案件，經裁定送觀察勒戒結果
    ，認有繼續施用毒品之傾向，經本院裁定令入戒治處所施以強制戒治，於九十年
    一月十八日停止戒治付保護管束，並於九十年七月十日交付保護管束期滿，且其
    施用毒品犯行，經本院於八十九年十一月十七日，以八十九年度訴字第一八○八
    號判處有期徒刑十月，並經臺灣高等法院高雄分院駁回上訴確定，於九十一年六
    月二十一日縮短刑期執行完畢，詎不知悔改，復基於施用第一級毒品之犯意，於
    九十二年一月七日下午六、七時許，在嘉義市○區○○路一二三號風流酒店內，
    以將海洛因摻入香菸內點火吸食之方式，施用第一級毒品海洛因一次，為警於同
    日下午八時五十五分許在上址查獲。
二、案經嘉義市警察局移送臺灣嘉義地方法院檢察署呈請臺灣高等法院檢察署檢察長
    核轉由臺灣高雄地方法院檢察署檢察官偵查起訴。
    理  由
一、右述事實，業據被告甲○○於本院審理時坦承不諱，而被告為警查獲後，經採集
    尿液送驗結果呈嗎啡陽性反應，有行政院衛生署管制藥品管理局九十二年二月二
    十七日管檢字第○九二○○○○八六三號函附之檢驗成績書、嘉義市警察局偵辦
    涉嫌毒品案件代號與真實姓名對照表各乙份附卷可稽，而按依醫學臨床實驗及根
    據英國藥學會出版之文獻IsolationandIndentificationofDrugs乙書第二九三頁
    載明：海洛因經注射入人體後，在體內迅速水解成6-MonoacetyImorphine，再緩
    緩繼續水解成嗎啡，然後再循嗎啡之代謝方式排出，同書第四三一～四三二頁並
    載有：嗎啡經注射入人體後，約百分之五十以上於八小時內自尿中排出，至二十
  四小時排出約百分之九十，但四十八小時後仍有微量可檢出等語。此外，按通常
    健康成人一次注射嗎啡十五公絲，而以現行採用蟻醛酸試液及鉬鋑銨酸試液檢檢
    驗其尿液時，注射後八小時內所排尿液易於檢出；八小時至二十四小時，視其取
    尿時間及尿量多寡，可能檢出；至二十四小時以後所排之尿液，用上述方法已難
    檢出，亦據行政院衛生署藥物食品檢驗局七十三年十一月三十日 (73)藥檢壹字
    第○三○二二一號函釋在案，足認被告之自白與事實相符，其確有施用第一級毒
    品海洛因之犯行無訛。再查，被告前因施用毒品案件，經本院裁定送觀察勒戒，
    認無繼續施用傾向，由臺灣高雄地方法院檢察署檢察官於八十七年十月十二日，
    以八十七年度偵字第二二七六四號不起訴處分確定，復因施用毒品案件，經裁定
    送觀察勒戒結果，認有繼續施用毒品之傾向，經本院裁定令入戒治處所施以強制
    戒治，於九十年一月十八日停止戒治付保護管束，並於九十年七月十日交付保護
    管束期滿，且其施用毒品犯行，經本院於八十九年十一月十七日，以八十九年度
    訴字第一八○八號判處有期徒刑十月，並經臺灣高等法院高雄分院駁回上訴確定
    之事實，有臺灣高等法院被告全國前案紀錄表及上開判決書在卷供參。其三犯毒
    品危害防制條例第十條之罪，所為與毒品危害防制條例第二十條第三項之規定相
    符，應依法論科。
二、按犯毒品危害防制條例第十條之罪，經觀察勒戒後，無繼續施用毒品之傾向者，
    應由檢察官為不起訴處分。經不起訴處分後五年內再犯第十條之罪，經觀察勒戒
    後，認有繼續施用毒品之傾向或三犯以上者，即不適用前項之規定（即應由檢察
    官偵查起訴），毒品危害防制條例第二十條第三項定有明文。又海洛因為毒品危
    害防制條例所稱之第一級毒品，觀諸該條例第二條第二項第一款甚明。核被告所
    為，係犯違反毒品危害防制條例第十條第一項施用第一級毒品罪。被告因施用第
    一級毒品前持有毒品之行為，本應論以持有之罪，惟持有毒品之行為為其後施用
    毒品之行為所吸收，不另論罪。查被告前因施用毒品案件，經本院判處有期徒刑
    十月，並經臺灣高等法院高雄分院駁回上訴確定，於九十一年六月二十一日縮短
    刑期執行完畢，有臺灣高等法院被告全國前案紀錄表一份附卷可按，其於受有期
    徒刑執行完畢後，於五年內再犯本件有期徒刑以上之罪，為累犯，應依刑法第四
    十七條之規定加重其刑。爰審酌被告已曾因施用毒品犯行，多次受觀察、勒戒及
    強制戒治之處分，仍無堅決意志戒除毒癮，猶無法真切悛悔認識毒品對於人體之
    傷害，並戒絕對於毒品之依賴之惡習，深陷毒癮而無法自拔，及犯後態度等一切
    情狀，量處如主文所示之刑。
據上論斷，應依刑事訴訟法第二百九十九條第一項前段，毒品危害防制條例第十條第
一項，刑法第十一條前段、第四十七條，判決如主文。
本案經檢察官郭昭吟到庭執行職務。
中      華      民      國      九十二      年    八    月    二十九    日
                                  臺灣高雄地方法院刑事庭
                                        審判長法官    邱  明  弘
                                              法官    吳  錦  佳
                                              法官    莊  珮  君
右正本證明與原本無異。
如不服本判決，應於判決送達後十日內，向本院提出上訴狀。
                                            書記官    呂  怜  勳
中      華      民      國      九十二      年    八    月    二十九    日
附錄本判決論罪科刑法條：
毒品危害防制條例第十條第一項
施用第一級毒品者，處六月以上五年以下有期徒刑。


司法院資訊處製作；財團法人民間司法改革基金會備份。
